【裁判字號】    98,交聲,134
【裁判日期】    980626
【裁判案由】    違反道路交通管理處罰條例
【裁判全文】
臺灣宜蘭地方法院交通事件裁定         98年度交聲字第134號
移送機關    交通部公路總局臺北區監理所宜蘭監理站
異  議  人  甲○○
上列異議人因違反道路交通管理處罰條例案件，對於原處分機關
即交通部公路總局臺北區監理所宜蘭監理站中華民國98年3月10
日所為之處分（原處分案號：宜監字第裁43-CG0000000號）聲明
異議，本院裁定如下：
    主  文
原處分撤銷。
甲○○汽車駕駛人，任意跨越兩條車道爭道行駛，處新台幣陸佰
元罰鍰，並記違規點數壹點。
    理  由
一、本件異議人即受處分人甲○○經警舉發於民國98年1月12日
    11 時許，駕駛車牌號碼7650-TN號自用小客車，在臺北縣樹
    林市○○路與保安路口（往迴龍）處「跨越兩條車道行駛（
    雙白線禁止變換車道）」違規。原處分機關調查後，認異議
    人「任意跨越兩條車道行駛」之違規情節屬實，依道路交通
    管理處罰條例第45條第12款規定，裁處異議人罰鍰新臺幣
    600 元。
二、聲明異議意旨以：異議人當時在前方看見計程車打雙黃燈號
    ，又好像故障並無行駛，一般在道路看見此情形應是車輛故
    障，不然不會無故打雙黃燈，而一般駕駛人行駛於道路看見
    前方有狀況會向另一車道行駛，且當時為綠燈狀態，怎麼會
    在後方等待，警員是看到監視器才認定前方車輛並非故障，
    但怎可看圖說故事，若該計程車故障靜止不動，其後車輛不
    就一直待在後方都不動，交通豈不阻塞，故跨越雙白線並非
    故意，敬請明查，為此爰於法定期間內聲明異議，請求撤銷
    原處分等語。
三、按汽車駕駛人，爭道行駛任意跨越兩條車道行駛者，處新臺
    幣600元以上1,800元以下罰鍰，道路交通管理處罰條例第45
    條第12款定有明文。另依同條例第63條第1項第1款規定，汽
    車駕駛人有第45條情形者，除依原條款處罰鍰外，並予記違
    規點數1點。
四、經查，異議人於上揭時地駕駛車牌號碼7650-TN號自用小客
    車，跨越雙白線車道行駛之事實，為異議人所不爭，且有採
    證照片存卷可憑，足資認定。異議人固執前詞置辯，惟當時
    異議人前方除等待左轉之計程車1輛外並無障礙物，且該計
    程車於當日11時0分34秒至38秒間，每秒均有略微前進之事
    實，有採證照片在卷可憑（見本院卷第5頁），異議人辯稱
    伊以為前方之計程車故障云云，顯屬無據。本件異議人於上
    揭時地，未等待前行計程車讓出車道後再繼續直行，即跨越
    雙白實線而於兩車道爭道行駛之違規事實，足資認定。
五、綜上，異議人確有上開違規行為，應無疑義，原處分機關援
    引道路交通管理處罰條例第45條第12款規定，裁處異議人罰
    鍰新臺幣600元，依法固屬有據。惟原處分漏未依道路交通
    管理處罰條例第63條第1項第1款之規定併記違規點數，尚有
    未合，從而異議人之異議雖無理由，然原處分機關所為之處
    分既有上述不當，自應由本院撤銷原處分，並自為裁定如主
    文第2項所示。
六、依道路交通案件處理辦法第20條，裁定如主文。
中    華    民    國    98    年    6     月    26    日
                    交通法庭  法  官  鄧晴馨
上正本證明與原本無異。
如不服本裁定，得於收受裁定正本後5日內，向本院提出抗告狀
。
                              書記官  林怡君
中    華    民    國    98    年    6     月    26    日


司法院資訊處製作；財團法人民間司法改革基金會備份。
